臺灣新竹地方法院刑事判決　　　　　　　 96年度交訴字第8號
公　訴　人　臺灣新竹地方法院檢察署檢察官
被　　　告　乙○○
上列被告因公共危險案件，經檢察官提起公訴（九十五年度偵字
第六五八七號），本院裁定以簡式審判程序審理，判決如下：
     主  文
乙○○服用酒類，不能安全駕駛動力交通工具而駕駛，處拘役伍
拾日，如易科罰金，以新臺幣貳仟元折算壹日。
乙○○駕駛動力交通工具肇事，致人傷而逃逸，處有期徒刑拾月
。緩刑年。
     事  實
一、乙○○於民國九十五年十一月二十日下午六時許，在新竹市
    ○○○道附近某小吃店與朋友共同飲酒後，已因飲酒過量而
    有說話含糊、腳步不穩等症狀，明知於此時駕車上路，將因
    上開酒後症狀，導致注意能力減低及反應能力變差，開車肇
    事率將高於平常，而有不能安全駕駛動力交通工具之情形，
    竟仍於同日晚上八時許，駕駛車號ＺＶ─五二四一號自用小
    客車，由上開飲酒處欲返回當時位在新竹縣竹北市之住處，
    迨於同日晚上八時四十五分許，其駕車沿新竹縣湖口鄉○○
    路由南往北方向駛至雙向二車道之三民路望高樓路段時，本
    應在遵行車道內行駛，及注意車前狀況，並隨時採取必要之
    安全措施，依當時為夜間雨天，有照明設備，視距良好，柏
    油道路，路面濕潤無缺陷及障礙物之情形下，亦無不能注意
    之情事，竟因酒後注意力減低及駕駛能力變差而駛入對向車
    道，撞及對向車道上，由庚○○騎乘之車號Ｆ六Ｌ─九九八
    號機車車體左側，致庚○○人車倒地，受有左膝三公分挫傷
    與撕裂傷、雙手擦傷及右小腿挫傷等傷害（過失傷害部分，
    經庚○○於偵查中撤回告訴，由檢察官另為不起訴處分）。
    乙○○於肇事後，竟未下車對庚○○為必要之救護措施，反
    而另行基於肇事逃逸之犯意，駕駛上開車輛繼續往北行駛欲
    逃離現場，惟其心情過於緊張，復擦撞停在該路段南下車道
    路旁己○○所有之車號ＫＮ─七○七六號自用小客車車體左
    側，迨於駛回北上車道後，又疏未注意與右後方甲○○騎乘
    之車號Ｈ七Ｄ─一八四號機車保持隨時可以煞停之距離，所
    駕駛之車輛右後側因而擦撞甲○○騎乘之機車車體左側，致
    甲○○人車倒地，受有左前額及雙膝多處擦傷等傷害（過失
    傷害部分，經甲○○於偵查中撤回告訴，由檢察官另為不起
    訴處分）。乙○○駕車擦撞甲○○後，承前肇事逃逸之單一
    犯意，繼續往北行駛，途中，先後撞擊停在北上車道路旁丁○○所有之車號○八七○─ＦＵ號及丙○○所有之車號Ｗ二
    ─九九二八號二部自用小客車車體左側，再往前行駛約二十
    公尺（即距離擦撞庚○○車禍地點約四百五十公尺）時，失
    控撞到路邊電線桿始行停止。警方據報後到場處理，並於同
    日晚上九時三十九分許對其施以酒精濃度測試，發現其呼出
    氣體內含酒精濃度達每公升○點六三毫克而查獲上情。
二、案經新竹縣警察局竹北分局報請臺灣新竹地方法院檢察署檢
    察官偵查起訴。
    理　由
一、被告乙○○所犯服用酒類，不能安全駕駛動力交通工具而駕
    駛及肇事逃逸等罪，均非為死刑、無期徒刑、最輕本刑為三
    年以上有期徒刑之罪或高等法院管轄第一審案件，其於準備
    程序進行中先就被訴事實為有罪之陳述，本院認為合於刑事
    訴訟法第二百七十三條之一第一項之規定，裁定進行簡式審
    判程序，先予敘明。
二、認定犯罪事實所憑之證據及認定之理由：
    上開事實，業經被告乙○○於警詢、偵查中及本院審理時坦
    白承認，核與證人庚○○、甲○○於警詢、偵查中證述於上
    開時地分別騎乘車號Ｆ六Ｌ─九九八號、車號Ｈ七Ｄ─一八
    四號機車遭被告駕駛之車輛擦撞倒地受傷，證人戊○○於偵
    查中證述目擊被告開車擦撞甲○○，被害人己○○、丁○○
    、丙○○於警詢時分別供述其等所有，停在路邊之車號ＫＮ
    ─七○七六號、○八七○─ＦＵ號及Ｗ二─九九二八號自用
    小客車車體遭被告駕駛之車輛撞損等情節大致相符，並有酒
    精測定紀錄表、道路交通事故現場圖、道路交通事故調查報
    告表（一）、（二）、汽車駕駛人酒後生理協調平衡檢測紀
    錄表、刑法第一百八十五條之三案件測試觀察紀錄表、庚○○、甲○○遭撞受傷就診之診斷證明書各一紙及案發現場相
    片共十八張在卷可證。而飲酒後呼出氣體內含酒精濃度達每
    公升○點六三毫克時，一般人會有說話含糊、腳步不穩等症
    狀，騎車肇事率為正常人之七至十倍之間，亦有「呼出氣體
    內含酒精濃度與血液中酒精濃度及呈現症狀之關係」及「酒
    精濃度與肇事率之關係對照表」各一紙在卷可供參考，事證
    明確，被告服用酒類，不能安全駕駛動力交通工具而駕駛及
    肇事逃逸等犯行均堪認定。
三、論罪與科刑：
（一）罪名─核被告服用酒類，不能安全駕駛動力交通工具而駕
      駛之行為，係犯刑法第一百八十五條之三之公共危險罪。
      其駕車肇事，致人受傷而逃逸之行為，係犯刑法第一百八
      十五條之四之肇事逃逸罪。
（二）數罪併罰─被告所犯上開二罪，犯意各別，行為不同，應
      予分別論罪，合併處罰。
（三）科刑─爰審酌被告無何前科之素行、酒後駕駛自用小客車
      上路，忽視自身及公共安全、酒測數值非低、酒後駕車肇
      事，並致被害人庚○○、甲○○受傷，惟未加救護即行逃
      逸，造成之損害不小及坦認犯行，肇事後且已與被害人庚○○、甲○○、己○○、丁○○、丙○○等人達成民事和
      解，有和解書五紙在卷可證之犯罪後態度等一切情狀，分
      別量處如主文所示之刑，其所犯服用酒類不能安全駕駛動
      力交通工具而駕駛罪部分，並諭知如易科罰金之折算標準
      。
（四）緩刑─被告未曾因故意犯罪受有期徒刑以上刑之宣告，有
      臺灣高等法院被告前案紀錄表及臺灣新竹地方法院刑案資
      料查註紀錄表各一份在卷可憑，其因一時失慮觸犯本件肇
      事逃逸罪刑，經此次偵訊程序及刑之宣告後，當知所警惕
      而無再犯之虞，本院綜核各情，認上開有期徒刑之宣告，
      已足策其自新，所宣告之刑以暫不執行為適當，爰就其所
      犯肇事逃逸部分，依刑法第七十四條第一項第一款之規定
      ，諭知緩刑三年，以啟向上。至被告服用酒類不能安全駕
      駛動力交通工具而駕駛之公共危險部分，依警方測得其呼
      氣中酒精濃度達每公升○點六三毫克，可見其飲酒不少，
      竟仍執意開車上路，漠視自己及其他用路人之交通安全，
      實難擔保無再犯之虞，爰就其所犯此部分行為，不為緩刑
      宣告之諭知，以資懲儆。
四、適用之法律：
（一）刑事訴訟法第二百七十三條之一第一項、第二百九十九條
      第一項前段；
（二）刑法第一百八十五條之三、第一百八十五條之四、第四十
      一條第一項前段、第七十四條第一項第一款，刑法施行法
      第一條之一，判決如主文。
本案經檢察官林佳穎到庭執行職務。
中　　華　　民　　國　九十六　年　　一　　月　三十一　日
                  交通法庭　法  官　林昌義
以上正本證明與原本無異。
如不服本判決應於收受本判決後十日內向本院提出上訴書狀，其
未敘述上訴理由者，並得於提起上訴後十日內向本院補提理由書
狀( 均須按他造當事人之人數附繕本 )「切勿逕送上級法院」。
中　　華　　民　　國　　96　　年　　1 　　月　　31　　日
                             書記官  劉怡芳
附錄論罪科刑法條全文：
刑法第一百八十五條之三
服用毒品、麻醉藥品、酒類或其他相類似之物，不能安全駕駛動
力交通工具而駕駛者，處一年以下有期徒刑、拘役或三萬元以下
罰金。
刑法第一百八十五條之四
駕駛動力交通工具肇事，致人死傷而逃逸者，處六月以上五年以
下有期徒刑。
